【裁判字號】    95,易,489
【裁判日期】    951031
【裁判案由】    竊盜
【裁判全文】
臺灣新竹地方法院刑事判決               95年度易字第489號
公  訴  人  臺灣新竹地方法院檢察署檢察官
被      告  丙○○
            乙○○
上列被告等因竊盜案件，經檢察官提起公訴（95年度偵字第4425
號），本院依簡式審判程序判決如下：
    主  文
丙○○連續攜帶兇器竊盜，處有期徒刑壹年。又共同攜帶兇器竊
盜，未遂，處有期徒刑伍月，扣案一字螺絲起子、檳榔剪刀各壹
把、手套貳雙均沒收。應執行有期徒刑壹年肆月，扣案一字螺絲
起子、檳榔剪刀各壹把、手套貳雙均沒收。乙○○共同攜帶兇器
竊盜，未遂，處有期徒刑伍月，如易科罰金，以新臺幣壹仟元折
算壹日。扣案一字螺絲起子、檳榔剪刀各壹把、手套貳雙均沒收
。
    事  實
一、丙○○基於概括犯意，意圖為自己不法所有，連續於附表編
    號1至5所示時、地，攜帶客觀上對人之生命、身體產生威脅
    ，足供兇器使用之一字螺絲起子、檳榔剪刀各1把，以附表
    編號1至5所示之方法，連續竊得黃素端等人之財物（詳如附
    表編號1至5所示）。復另行與乙○○基於意圖為自己不法所
    有之犯意聯絡，於附表編號6所示時、地，持上述一字螺絲
    起子、檳榔剪刀各1把及手套2雙，以附表編號6所示之方式
    ，共同竊取己○○所有車號JZ-6909號自用小客車車內音響
    ，惟破壞車窗（毀損部分未據告訴）後尚未得手，即為警當
    場查獲而未遂，並扣得前開一字螺絲起子、檳榔剪刀各1支
    及手套2雙。
二、案經黃素端、甲○○、戊○○、庚○○、丁○○、己○○告
    訴及新竹市警察局第二分局報請臺灣新竹地方法院檢察署檢
    察官偵查起訴。
    理  由
一、本件被告丙○○、乙○○所犯加重竊盜罪，均非死刑、無期
    徒刑、最輕本刑為3年以上有期徒刑之罪，或高等法院管轄
    第一審之案件，被告於本院行準備程序進行中，就被訴事實
    為有罪之陳述，經本院合議庭認合於修正後刑事訴訟法第27
    3條之1第1項之規定，裁定進行簡式審判程序，合先敘明。
二、認定犯罪事實所憑之證據及認定之理由：
  (一)被告等對於上開事實於本院行準備程序及審理時均坦承不諱
    ，核與其於警詢、偵查中所為自白大致相符。
  (二)告訴人黃素端、甲○○、戊○○、庚○○、丁○○、己○○
    於警詢時之指述及證人倪通保於警詢時之證述。
  (三)被害人黃素端出具之贓物認領保管單、車籍作業系統—查詢
    認可資料1紙、車號查詢汽車車籍資料1份、現場查獲照片15
    張附卷可稽。
  (四)一字螺絲起子、檳榔剪刀各1支、手套2雙扣案及搜索扣押筆
    錄1份、扣押物品清單2張、扣案物照片5張在卷可憑。事證
    明確，被告犯行堪予認定，應依法論科。
三、論罪與科刑：
  (一)按刑法第321條第1項第3款之攜帶兇器竊盜罪，係以行為人
    攜帶兇器竊盜為其加重條件，此所謂兇器，其種類並無限制
    ，凡客觀上足對人之生命、身體、安全構成威脅，具有危險
    性之兇器均屬之，且祇須行竊時攜帶此種具有危險性之兇器
    為已足，並不以攜帶之初有行兇之意圖為必要（最高法院79
    年度臺上字第5253號判例意旨參照）。扣案之一字螺絲起子
    及檳榔剪刀各1支均為金屬材質，質地堅硬，足以為殺傷人
    之生命、身體之器械，為具有危險性之兇器，被告丙○○持
    以行竊附表編號1至5所示告訴人之財物，所為係犯刑法第
    321條第1項第3款之攜帶兇器竊盜罪。至於被告二人附表編
    號6所為，係在破壞車窗著手行竊之際即為警查獲，犯罪尚
    屬未遂，所為均係犯刑法第321條第2項、第1項第3款之攜帶
    兇器竊盜未遂罪，應依刑法第26條前段之規定，按既遂之刑
    度減輕其刑。被告二人間，就附表編號6所示攜帶兇器竊盜
    未遂犯行，有犯意聯絡及行為分擔，均為共同正犯。
  (二)次按94年1月7日修正後刑法第2條第1項規定：「行為後法律
    有變更者，適用行為時之法律。但行為後之法律有利於行為
    人者，適用最有利於行為人之法律」。被告行為後，刑法第
    56條連續犯之規定，業於本次修正公布刪除，並於95年7月1
    日施行，此刪除雖非犯罪構成要件之變更，但顯已影響行為
    人刑罰之法律效果，自屬法律有變更。本件被告丙○○於附
    表編號1至5所示之5次加重竊盜犯行，均係在刑法修正前所
    犯，時間相近，手法雷同，所犯罪名亦同，是依刑法第2條
    第1項規定比較新、舊法結果，仍應適用較有利於被告之行
    為時法律即舊法，論以連續犯（最高法院95年第8次刑事庭
    會議決議參照），並加重其刑。
  (三)被告丙○○所犯上開連續攜帶兇器竊盜及94年7月1日後所犯
    攜帶兇器竊盜未遂罪二罪，應予分論併罰。爰審酌被告丙○○、乙○○年富力強，竟未能守法，被告丙○○部分竊盜之
    次數達6次，所為已嚴重影響國民財產權益，並考量被告等
    犯罪所得之利益、手段、所生危害及犯罪後均能坦承犯行等
    一切情狀，分別量處如主文所示之刑，被告丙○○部分並同
    時定其應執行之刑，被告乙○○則諭知易科罰金之折算標準
    。扣案之檳榔剪刀、一字螺絲起子各1把及手套2雙為被告丙○○所有，業據被告丙○○供陳無訛，且係被告二人共犯附
    表編號6所示竊盜罪所用之物，爰依刑法第38條第1項第2款
    ，就被告二人均併予宣告沒收。至於警方另行扣得之手電筒
    2支、老虎鉗1支、尖嘴鉗1支、斜口鉗1支、木棒1支，雖為
    被告丙○○所有，但被告丙○○否認係供其行竊所用，且係
    在被告二人所駕駛之車輛內查獲，並未持以行竊，自均不另
    為沒收之諭知，附此敘明。
四、適用之法律：
    據上論斷，應依刑事訴訟法第273條之1第1項、第299條第1
    項前段，刑法第2條第1項、第25條、第28條、第321條第1項
    第3款、第51條第5款、第41條第1項前段、第38條第1項第2
    款，修正前刑法第56條，刑法施行法第1條之1第1項、第2項
    但書，判決如主文。
本案經檢察官張凱絜到庭執行職務。
中    華    民    國    95    年    10    月    31    日
              刑事第二庭  法  官  鄭子俊
以上正本證明與原本無異。
如不服本判決，應於判決送達後10日內向本院提出上訴狀 (應附
繕本)， 上訴於臺灣高等法院。
中    華    民    國    95    年    10    月    31    日
                           書記官  沈藝珠
附錄本案論罪科刑法條全文：
刑法第321條第1項第3款
犯竊盜罪而有左列情形之一者，處6月以上、5年以下有期徒刑：
三、攜帶兇器而犯之者。
附表：
 ┌──┬───────┬───────┬───────────┬───┐
 │編號│時間          │地點          │竊取方式及財物        │被害人│
 ├──┼───────┼───────┼───────────┼───┤
 │1   │95年6月7日凌晨│臺中縣大甲鎮新│丙○○以一字螺絲起子、│管領人│
 │    │2時許         │美里光明路261 │檳榔剪刀，敲破OK-7076 │黃素端│
 │    │              │巷43號前      │號自用小客車之車窗（毀│（車主│
 │    │              │              │損部分未經告訴）竊得車│吳賢仁│
 │    │              │              │內之汽車音響1臺       │）    │
 ├──┼───────┼───────┼───────────┼───┤
 │2   │95年6月9日凌晨│臺中縣大甲鎮新│丙○○以一字螺絲起子、│管領人│
 │    │2時許         │美里經國路27號│檳榔剪刀，敲破6980-LR │甲○○│
 │    │              │對面路邊      │號自用小客車之車窗（毀│（車主│
 │    │              │              │損部分未經告訴）竊得車│伍金雄│
 │    │              │              │內之DVD汽車音響1臺    │）    │
 ├──┼───────┼───────┼───────────┼───┤
 │3   │95年6月14日凌 │臺中縣大甲鎮新│丙○○以一字螺絲起子、│管領人│
 │    │晨2時許       │美里經國路289 │檳榔剪刀，敲破H9-1986 │戊○○│
 │    │              │號旁光正停車場│號自用小客車之車窗（毀│（車主│
 │    │              │內            │損部分未經告訴）竊得車│梁啟德│
 │    │              │              │內之汽車音響1臺       │）    │
 ├──┼───────┼───────┼───────────┼───┤
 │4   │95年6月16日凌 │臺中縣大甲鎮頂│丙○○以一字螺絲起子、│管領人│
 │    │晨1時許       │店里錦上街210 │檳榔剪刀，敲破0158-DT │庚○○│
 │    │              │號對面空地    │號自用小客車之車窗（毀│（車主│
 │    │              │              │損部分未經告訴），並竊│郭雅惠│
 │    │              │              │得車內之汽車音響1臺   │）    │
 ├──┼───────┼───────┼───────────┼───┤
 │5   │95年6月27日凌 │臺中縣大甲鎮文│丙○○以一字螺絲起子、│管領人│
 │    │晨2時許       │武里新政路116 │檳榔剪刀，敲破ON-0772 │丁○○│
 │    │              │號巷口前      │號自用小客車之車窗（毀│（車主│
 │    │              │              │損部分未經告訴）竊得車│陳國華│
 │    │              │              │內之汽車音響1臺       │）    │
 ├──┼───────┼───────┼───────────┼───┤
 │6   │95年8月2日凌晨│新竹市東區忠孝│由乙○○駕駛倪通保所有│己○○│
 │    │0時30分許     │路段往新竹愛買│車號DE-3553號自用小客 │      │
 │    │              │百貨公司路旁停│車接應並把風，由丙○○│      │
 │    │              │車格          │以一字螺絲起子、檳榔剪│      │
 │    │              │              │刀，敲破JZ-6909號自用 │      │
 │    │              │              │小客車之車窗後，著手行│      │
 │    │              │              │竊車內之汽車音響1臺未 │      │
 │    │              │              │遂。                  │      │
 └──┴───────┴───────┴───────────┴───┘


司法院資訊處製作；財團法人民間司法改革基金會備份。
